【裁判字號】    97,交聲,1412
【裁判日期】    971231
【裁判案由】    聲明異議
【裁判全文】
臺灣彰化地方法院交通事件裁定        97年度交聲字第1412號
移送機關即
原處分機關  交通部公路總局臺中區監理所彰化監理站
異  議  人
即受處分人  甲○○
上列受處分人因違反道路交通管理處罰條例案件，對於交通部公
路總局臺中區監理所彰化監理站民國97年11月12日所為之裁決處
分（原處分案號：彰監四字第裁64-I00000000號），聲明異議，
本院裁定如下：
    主  文
異議駁回。
    理  由
一、原處分機關以：異議人即受處分人甲○○於民國97年2月19
    日上午10時53分許，騎乘車牌號碼JSX-938號機車，由北向
    南行經彰化縣田中鎮○○路○段與文化街口有燈光號誌管制
    之交岔路口，闖越紅燈，經警當場舉發為由，乃依道路交通
    管理處罰條例第53條第1項規定，裁處異議人罰鍰新臺幣（
    下同）4,500元，並依同條例第63條第1項第3款規定，記違
    規點數3點之處分。
二、異議意旨略以：異議人係於97年11月12日收受本件裁決書，
    始知有本件違規情形。異議人在97年3月6日到案日期前，並
    未收到舉發違規通知單，故不知本件係逕行違規舉發或照相
    違規舉發，以致未能在到案日期前自動繳納罰款。是本件從
    97年3月6日到案日期止，至異議人於97年11月12日收受裁決
    書，期間達8月又6日，舉發時間是否太過延宕。再者，異議
    人如真有違規行為，定當受罰絕無異議，不會放任不理自損
    權利，而遭加重處罰，希能重新寄送舉發單及違規相片，並
    重新裁罰，以免異議人遭受加重處罰。爰聲明異議等語。
三、按汽車（含機車）駕駛人，行經有燈光號誌管制之交岔路口
    闖紅燈者，處1,800元以上5,400元以下罰鍰；汽車駕駛人，
    有違反第53條之情形者，除依原條款處罰鍰外，並予記違規
    點數3點，道路交通管理處罰條例第53條第1項、第63條第1
    項第3款分別定有明文。
四、經查：
  (一)異議人於97年2月19日上午10時53分許，騎乘車牌號碼JSX-
    938號機車，由北向南行經彰化縣田中鎮○○路○段與文化
    街口有燈光號誌管制之交岔路口，闖越紅燈，為警當場舉發
    為一情，有彰化縣警察局97年2月19日彰警交字第I00000000
    號舉發違反道路交通管理事件通知單1份在卷可憑；並經執
    行舉發本件違規行為之證人即警員陳勝德，於本院97年12月
    12日調查時到院證述異議人於前揭時、地有闖越紅燈之行為
    明確，復有當時該證人所拍攝之現場照片2張在卷可佐。是
    異議人於上揭時、地有闖越紅燈之違規行為一節，可以認定
    。
  (二)異議人雖以前揭情詞置辯，謂未接獲舉發通知云云。惟按「
    違反道路交通管理事件統一裁罰基準及處理細則」第11條第
    1項第1款規定：「行為人有本條例之情形者，應填製舉發違
    反道路交通管理事件通知單，並於被通知人欄予以勾記，其
    通知聯依下列規定辦理：一當場舉發者，應填記駕駛人或行
    為人姓名、性別、出生年月日、地址、身分證統一編號及車
    主姓名、地址、車牌號碼、車輛種類。被查獲之駕駛人或行
    為人為受處分人時，應於填記通知單後將通知聯交付該駕駛
    人或行為人簽名或蓋章收受之；拒絕簽章者，仍應將通知聯
    交付該駕駛人或行為人收受，並記明其事由及交付之時間；
    拒絕收受者，應告知其應到案時間及處所，並記明事由與告
    知事項，視為已收受。」查異議人於上揭時、地因闖越紅燈
    ，經證人陳勝德攔下取締，並填製舉發違反道路交通管理事
    件通知單當場舉發，要其於該通知單上之「收受通知聯者簽
    章」欄內簽收，而為異議人拒絕簽收一情，除為異議人於本
    院97年12月12日調查時自承無訛在卷外，並有上揭舉發違反
    道路交通管理事件通知單之「收受通知聯者簽章」欄註記「
    拒簽收」等字，復經證人陳勝德於本院調查時證稱：「我已
    經開完紅單，我當時有跟他講說15天以內可以拿到郵局去繳
    錢，他有把紅單拿去看一下又還給我，拒絕簽收」等語甚明
    。再者，證人陳勝德所填製之本件舉發違反道路交通管理事
    件通知單，已就駕駛人之姓名、性別、出生年月日、地址、
    身分證統一編號及車主姓名、地址、車牌號碼、車輛種類、
    到案時間及到案處所等項，記載明確，有上揭舉發違反道路
    交通管理事件通知單在卷可證。異議人既將該通知單接手閱
    讀後，因拒絕簽收而又交還證人陳勝德，則其對該通知單上
    所載上述各項內容自難委為不知，是本件證人陳勝德之舉發
    程序，合於「違反道路交通管理事件統一裁罰基準及處理細
    則」第11條第1項第1款之規定，雖異議人拒絕收受，仍應視
    為已收受，亦即本件已經於97年2月19日經當場合法舉發，
    不因異議人之拒絕簽收，而影響該舉發之效力。是以異議人
    辯稱其在接獲本件裁決書之前，不知有本件違規及舉發云云
    ，實屬卸責之詞，不足採信。至於異議人要求重新舉發，以
    免其遭加重處罰一節，然因本件既經合法舉發，自無重新舉
    發及重新裁罰之問題，併此敘明。
五、綜上所述，本件異議人之違規事實，事證明確。是原處分機
    關依據道路交通管理處罰條例第53條第1項及第63條第1項第
    3款規定，裁處異議人罰鍰4,500元，並記違規點數3點，核
    無不當。異議人本件異議為無理由，應予駁回。
六、據上論斷，應依道路交通管理處罰條例第87條第2項，道路
    交通案件處理辦法第19條，裁定如主文。
中    華    民    國    97    年    12    月    31    日
                  交通法庭    法  官  陳銘壎
以上正本證明與原本無異
如不服本裁定，應於裁定送達後5日內，向本院提出抗告狀。
中    華    民    國    97    年    12    月    31    日
                              書記官  楊筱惠


司法院資訊處製作；財團法人民間司法改革基金會備份。
